臺灣高等法院刑事判決　　　　　　　 100年度上易字第2046號
上　訴　人
即　被　告　陳金山
上列上訴人因竊盜等案件，不服臺灣臺北地方法院100年度易字
第1286號中華民國100年7月27日第一審判決（起訴案號：臺灣臺
北地方法院檢察署100年度偵字第8813號、第9397號），提起上
訴，本院判決如下：
    主  文
原判決撤銷。
陳金山犯如附表所示之竊盜罪，均累犯，各處如附表所示之刑（
含主刑及從刑）。應執行有期徒刑壹年月，如易科罰金，以新
臺幣壹仟元折算壹日，並應於刑之執行前，令入勞動場所強制工
作年。扣案之機車鑰匙壹支，沒收。
    事  實
一、陳金山自民國89年起，即有多次竊盜犯罪紀錄，除曾經在道
    路上以自備之鑰匙竊取他人機車外，更自95年起，經常隨機
    尋找停放於路旁之營業用自小客車並敲破車窗竊取車內金錢
    ，而習慣於以竊盜犯罪獲取財物或利益，又其各次前案紀錄
    如下：於89年間因犯竊盜罪，經臺灣板橋地方法院以89 年
    度易緝字第172號判處拘役50日確定，經入監與另案所犯偽
    造文書、傷害、妨害兵役治罪條例等罪之執行刑，與先前所
    犯殺人未遂罪之殘刑接續執行，於92年11月14日縮刑期滿執
    行完畢；又於93年間犯竊盜罪，經臺灣板橋地方法院以93年
    度簡字第3286號判決判處有期徒刑4月確定，經送監執行後
    ，於95年1月3日縮刑執行完畢；又於95年間犯竊盜罪，經同
    院以95年度易字第1895號判決判處有期徒刑7月確定，再於
    95年間犯竊盜二罪，經臺灣臺北地方法院以95年度易字第18
    78號判處有期徒刑4月、4月（並定應執行之刑有期徒刑6月
    ）確定，再於95年間犯竊盜罪，經臺灣臺北地方法院以95年
    度簡字第3838號判決判處拘役50日確定，又因中華民國九十
    六年罪犯減刑條例施行，上開四罪經臺灣臺北地方法院以96
    年度聲減字第90號裁定減刑為有期徒刑3月又15日、2月、2
    月、拘役25日，有期徒刑部分並定應執行之刑有期徒刑7 月
    確定，其於入監執行後，於96年8月9日縮刑期滿執行完畢；
    另於96年間因竊盜案件，經臺灣臺北地方法院以96年度簡字
    第3663號判決判處有期徒刑4月確定，甫於97年9月11日縮刑
    期滿執行完畢；復於：97年間，因竊盜案件，經臺灣板橋
    地方法院以97年易字第1701號判決，判處有期徒刑4月、4月
    ，並定應執行之刑有期徒刑6月，經本院駁回上訴確定，
    又於98年間，因竊盜案件，經臺灣板橋地方法院以98易字第
    1932，判處有期徒刑3月確定，再於98年間因竊盜案件，
    經臺灣板橋地方法院以98年易字2005號判決判處有期徒刑5
    月、並與另犯毀損罪所處有期徒刑4月合併定應執行之刑有
    期徒刑7月確定，上開、罪所處之刑，嗣經臺灣板橋地
    方法院以98年度聲字第5198號刑事裁定定應執行之刑有期徒
    刑9月，並接續前開之竊盜罪執行，刑期至99年10月9日縮
    刑期滿而執行完畢。
二、詎陳金山猶不知悔改，竟分別為下列竊盜、毀損等犯行：
(一)先意圖為自己不法之所有，於100年4月7日凌晨2時許，以自
    己所有之機車鑰匙插入他人機車鎖孔啟動電門方式，竊得黃
    秋梅所有，停放在臺北市○○區○○路187號前車牌號碼EFJ-
    595號輕型機車一輛，得手後供己騎乘使用。
(二)另於100年4月7日凌晨4時，騎乘上開機車行經臺北市○○區
    ○○路91號前，見簡文元所有車牌號碼812-CU號營業用小客
    車，另意圖為自己不法之所有，以毛巾(未扣案，無證據證
    明係陳金山所有)包覆路邊撿拾之石頭，擊破該車右後方之
    車窗（毀損部分未據告訴），竊取車內零錢約新臺幣（下同
    ）1,200元得手。
(三)復意圖為自己不法之所有，於100年4月18日凌晨（起訴書誤
    載為「下午」）2時許，在臺北市○○區○○街52號前，以
    自備之鑰匙插入廖秋玲所有車牌號碼WEQ-049號輕型機車之
    鑰匙孔發動該車予以竊取。
(四)又於同年18日凌晨2時30分許（起訴書誤載為「下午3時許」
    ），騎乘上開竊得之機行經臺北市○○○路192巷口，見陳
    榮坤所有車牌號碼527- NS號之營業用小客車，停放於該處
    ，遂另意圖為自己不法所有，並基於毀損之犯意，撿拾路旁
    石頭破壞前開車輛右後車窗（起訴書誤載毀損部分未據告訴
    ），進而竊取置於車內之零錢1,005元得手。
(五)再於竊得上揭車牌號碼527- NS號之營業用小客車之車內現
    金後未久，旋（約於同年18日凌晨2時30分至31分許之間）
    騎乘上揭竊得之車牌號碼WEQ-049機車至前開路段171巷7號
    前，見孫俊明所有車牌號碼952-ER號之營業用小客車停放於
    該處，另基於意圖為自己不法所有及毀損之犯意，以石頭敲
    擊前開車輛右後車窗之方式，致令該車窗不堪使用，而竊取
    車內零錢395元得手。
    嗣經警接獲勤務中心通報，為警於同年4月18日凌晨3時15分
    許，在臺北市○○○路230巷與中華路2段75巷1弄交岔口附
    近查獲陳金山，而陳金山在有偵查權限之公務員發覺其犯罪
    前，即主動向員警承認所犯如事實欄二之（一）、（二）、
    （三）所示之事實，而自首並接受裁判，因而查悉上情，並
    扣得其所有供為上揭事實欄二之（一）、（三）所示竊盜犯
    行所用之鑰匙1支。
三、案經臺北市政府警察局中正第二分局報告臺灣臺北地方法院
    檢察署檢察官偵查起訴。
    理  由
壹、證據能力部分：
    按被告以外之人（包括證人、鑑定人、告訴人、被害人及共
    同被告等）於審判外之陳述雖不符刑事訴訟法第159條之1至
    之4等4條之規定，而經當事人於審判程序同意作為證據，法
    院審酌該言詞陳述或書面陳述作成時之情況，認為適當者，
    亦得為證據；當事人、代理人或辯護人於法院調查證據時，
    知有刑事訴訟法第159條第1項不得為證據之情形，而未於言
    詞辯論終結前聲明異議者，視為有前項之同意，同法第159
    條之5 定有明文。立法意旨在於傳聞證據未經當事人之反對
    詰問予以核實，原則上先予排除。惟若當事人已放棄反對詰
    問權，於審判程序中表明同意該等傳聞證據可作為證據；或
    於言詞辯論終結前未聲明異議，基於尊重當事人對傳聞證據
    之處分權，及證據資料愈豐富，愈有助於真實發見之理念，
    且強化言詞辯論主義，使訴訟程序得以順暢進行，上開傳聞
    證據亦均具有證據能力。查本件下列所引用之被告以外之人
    於審判外之陳述，因檢察官及被告均已於本院準備程序表示
    同意有證據能力，且於審理程序中亦均表示無意見，復迄至
    言詞辯論終結前未再聲明異議，而本院審酌上開供述之證據
    資料製作時之情況，無不當取供及證明力明顯過低之瑕疵，
    認以之作為證據應屬適當，故揆諸前開規定，認前揭證據資
    料應有證據能力。
貳、實體部分：
一、訊據上訴人即被告陳金山（下稱被告）對上開5次之竊盜犯
    行均坦承不諱，又被害人黃秋梅於100年4月7日發現所有之
    機車失竊，被害人簡文元於同日發現所有之自小客車車窗遭
    擊破，車內物品失竊之情節，業經證人廖秋玲、簡文元於警
    詢中證述甚詳〔見100年度偵字第9397號偵查卷（下稱「偵
    二卷」）第6至9頁〕，且有監視錄影翻拍照片4張、贓物認
    領保管單在卷可資佐證（見偵二卷第11至13頁）。而被告於
    100年4月18日凌晨2時許，先竊取被害人廖秋玲所有車牌號
    碼WEQ-049之輕型機車後，隨即於同日凌晨2時30分許，在上
    揭地點打破被害人陳榮坤所有之自小客車車窗後，偷取車內
    金錢，旋即至台北市○○○路171巷7號前，另打破被害人孫
    俊明所有之自小客車車窗而偷取車內物品，嗣員警接獲民眾
    報案以後，前往案發現場蒐證，並在附近發現被告形跡可疑
    ，而當場查獲被告等失竊及查獲情節，亦經證人即被害人廖
    秋玲、孫俊明、陳榮坤於警詢時證述，證人即前往查獲之員
    警曾振益於原審審理時證述甚詳〔見100年度偵字第8813號
    案偵查卷（下稱偵一卷）第9至11、16至18、93至95頁，原
    審卷第63頁反面、64頁〕，且有臺北市政府警察局中正第二
    分局物品發還領據、贓物認領保管單共3紙、車號WEQ-049號
     輕型機車、扣案鑰匙、車號527-NS號、952-ER號自小客車
    被竊硬幣、現場照片共8張在卷可資佐證（見偵一卷第32 至
    34，39至44頁）。綜上所述，足認被告之自白與事實相符，
    應堪採信。本案事證明確，被告之犯行已經證明，應依法論
    科。
二、核被告所為上揭竊取被害人黃秋梅、廖秋玲所有之機車，及
    竊取被害人簡文元、陳坤榮、孫俊明所有自小客車車內物品
    等犯行，均係犯刑法第320條第1項之竊盜罪。又被告以路旁
    之石頭打破被害人陳坤榮、孫俊明自小客車車窗之犯行，均
    另犯刑法第354條之毀損器物罪。被告係為竊取被害人陳坤
    榮、孫俊明車內金錢之目的，撿拾路邊石塊，敲破車窗以後
    再進入車內行竊，則被告毀損被害人陳榮坤、孫俊明車窗與
    竊取車內零錢之行為，分別係基於單一目的於密接之時間、
    相同地點犯之，應認被告係以一行為觸犯毀損器物與竊盜2
    罪，應分別依刑法第55條規定各從一重之竊盜罪論處。被告
    所犯上開5次竊盜罪間，均犯意各別、行為互殊，應予分論
    併罰。又被告前曾因犯如事實欄編號一所示之各罪，經法院
    判處徒刑後（詳如事實欄編號一所示），經入監執行，於99
    年10月9日縮刑期滿而執行完畢，有臺灣高等法院被告前案
    紀錄表附卷可參，其前受徒刑之執行完畢，5年以內故意再
    犯本案有期徒刑以上各罪，均為累犯，應依刑法第47條第1
    項之規定，各加重其刑。再查，被告所為前揭事實欄編號二
    之(一)、(二)所示竊盜犯行部分，員警雖已接獲報案並取得
    被告騎乘證人即被害人黃秋梅所有車號EFJ-595號輕型機車
    之監視錄影檔案，惟由監視錄影畫面中尚無法辨認出該名騎
    乘機車之男子為被告，故員警原先尚未掌握被告涉案之線索
    ，待被告因涉及編號二之(四)、(五)竊盜犯行到案以後，接
    受員警詢問時，經員警告知如還有涉及其他犯罪，應主動陳
    述，被告即主動告知先前所為如事實欄編號二之(一)、( 二
    )所示竊盜犯行，並帶同員警前往新北市○○區○○路4段93
    號棄車地點查扣被害人黃秋梅所有機車等情，業經證人即臺
    北市政府警察局中正第二分局偵查隊員警邱世忠於原審審理
    時證述明確（見原審卷第95頁）；另被告所為如事實欄編號
    二之(三)所示竊盜犯行，係在當日查獲被告之員警尚未發覺
    前，由被告主動供出始查獲之情，已據被告於本院審理時供
    述在卷，而100年4月18日凌晨3時許，巡邏員警曾振益等人
    接獲勤務中心通報有人在延平南路路旁打破車窗竊取財物之
    情始前往現場查察，到了現場後，在延平南路移民署旁發現
    一輛遭人敲破車窗之計程車（即被害人陳榮坤所有之自小客
    車），即在附近搜索，又在延平南路旁巷內發現另一輛被敲
    破車窗之計程車（即被害人孫俊明所有之自小客車），現場
    尚遺留一輛發動中之輕型機車，之後查獲被告後，員警曾振
    益當時僅懷疑被告涉嫌竊取上揭計程車內之財物等情，亦據
    證人曾振益於原審具結證稱屬實（見原審卷第63頁反面、第
    64頁），再參以卷附臺北市政府警察局中正第二分局警備隊
    陳報單亦僅記載：案發當日臺北市政府警察局中正第二分局
    勤務中心係通報延平南路192巷口有營業用小客車車號527-N
    S車窗玻璃遭打破之竊案，方通知線上巡邏警網前往等語（
    見偵一卷第4頁），顯見當時線上警網係接獲營業用自小客
    車車窗遭打破之竊盜案始前往現場查緝被告，查緝當時並無
    機車失竊之報案紀錄，車牌號碼WEQ-049號機車之失竊報案
    紀錄，雖當日在現場查獲被告之員警對於現場發現遺留一輛
    發動中之輕型機車（即車牌號碼WEQ- 049號），然當日員警
    查獲被告時，應尚未有確實依據懷疑被告亦涉犯竊取該機車
    之情，則被告供稱此部分竊盜犯行應其主動向員警供出之情
    即屬可採。從而，被告確係於有偵查權限之公務員尚未察覺
    該上開事實欄編號二之(一)、(二)、（三）所示竊盜犯行之
    行為人前，即向員警承認係其所為而自首犯罪，並表明接受
    其後偵審程序與裁判，是就被告此部分三次所犯之竊盜罪，
    爰依刑法第62條前段之規定均減輕其刑，並就均先加重後減
    輕之。至上開事實欄編號二之(四)、(五)所示竊盜犯行部分
    ，當天係巡邏員警曾振益等人接獲報案後趕往現場，在延平
    南路移民署旁發現一輛遭人敲破車窗之計程車（即被害人陳
    榮坤所有之自小客車），即在附近搜索，又在延平南路旁巷
    內發現另一輛被敲破車窗之計程車（即被害人孫俊明所有之
    自小客車），又繼續在附近搜索，隨即在臺北市○○○路
    230巷與中華路2段75巷1弄交岔路口發現被告形跡可疑，經
    詢問被告後，察覺被告身上攜帶大量硬幣且神色慌張，且支
    吾其詞，無法清楚交待其並非居住於該處附近，卻於深夜時
    分獨自步行逗留於該處之理由，即已高度懷疑被告涉及前揭
    事實欄編號二之(四)、(五)所示竊盜犯罪等情，業經證人曾
    振益證述甚明（見原審卷第63、64頁），則被告所為事實欄
    編號二之(四)、(五)所示犯行部分，警察在查獲被告時已有
    確實依據懷疑被告涉及該等竊盜犯罪，則嗣後被告雖向警坦
    承犯案，惟仍與自首之要件不合，併予說明。另被告所為如
    事實欄編號二之(四)所示關於毀損器物犯行部分，已業據告
    訴人陳榮坤於警詢提出告訴(見偵一卷第94頁)，原起訴檢察
    官誤認未經告訴，雖有未洽，惟此部分犯罪事實既經檢察官
    於起訴書記載明確，雖因檢察官誤認未具訴追條件而無起訴
    之意，然此部分事實既經告訴人告訴，復與業經起訴之竊盜
    部分間有想像競合之裁判上一罪關係，應屬檢察官起訴效力
    所及，原審法院自得併予審理，且復為上訴人上訴意旨指摘
    所及之範圍，本院亦應併予審理，併予敘明。
三、原審對被告予以論罪科刑，並為強制工作之諭知，固非無見
    ，惟查：1、有罪判決書之事實一欄，為適用法令之依據，
    對於犯罪事實必須詳加認定，然後於理由內逐一說明其認定
    犯罪事實所憑之證據及理由，方足以資論罪科刑。所記載之
    事實、理由與所宣告之主文，尤必須相互一致，方為合法。
    倘若事實未有此記載，而理由加以說明，為理由失其依據。
    原判決就被告所犯之5次竊盜罪，於主文欄僅泛載「陳金山
    犯竊盜罪」，並未能區別被告所犯之各次竊盜罪，顯失明確
    ，應有主文與事實、理由不一致之疏失；另被告所為如事實
    欄編號二之（一）、（二）所示之2次竊盜犯行，原審於理
    由欄係認定被告所為該2次竊盜犯行，均係在有偵查權限之
    公務員發覺其犯罪前，即主動向承辦員警承認係其所為而自
    首犯罪，並表明接受其後偵審程序與裁判，並依刑法第62條
    前段減輕其刑，然原判決於事實欄並未記載被告此2次竊盜
    犯行係屬自首之事實(見原判決第3頁)，顯有事實之記載與
    理由之說明不一致之違誤。2、被告所為如事實欄編號二之
    （三）所示竊盜犯行，被告之犯罪時間應係「100年4月18
    日凌晨2時許」，此據被告於本院審理時供述在卷，而原審
    判決事實欄二之（三）係記載被告該次竊盜犯行之犯罪時間
    係「100年4月18日凌晨2時30分許」，且於理由欄僅認定「
    100年4月18日凌晨」（見原審判決第2頁、第3頁最末列），
    已有事實之記載與理由之說明不一致之違誤。又該次犯行係
    被告在有偵查權限之公務員發覺其犯罪前，即主動向承辦員
    警承認係其所為而自首犯罪，並表明接受其後偵審程序與裁
    判，是被告就此部分所犯之竊盜罪，應構成自首，原審就被
    告此部分犯行未為自首認定，且未依刑法第62條前段之規定
    減輕其刑，亦有違誤。3、另就被告所為如事實欄編號二之
    (四)、(五)所示竊盜犯行部分：其中被告所為如事實欄編號
    二之(四)所示之竊盜犯行，其犯罪時間應為「100年4月18
    日凌晨2時30分許」、如事實欄編號二之(五)所示之竊盜犯
    行，其犯罪時間應為「於竊得上揭車牌號碼527- NS號之營
    業用小客車之車內現金後未久（約於同年18日凌晨2時30分
    、31分許）」，亦據被告於本院審理時供述在卷，詎原審判
    決事實欄二之（四）係記載被告該次竊盜犯行之犯罪時間係
    100年4月18日凌晨2時許，然於理由欄係認定「同日凌晨2時
    30分許」（見原審判決第2頁、第4頁第1列），另原審判決
    事實欄二之（五）係記載被告該次竊盜犯行之犯罪時間係10
    0年4月18日凌晨2時許，然於理由欄係認定「同日凌晨2時接
    近3時時分」（見原審判決第2頁、第4頁第3列），均有事實
    之記載與理由之說明不一致之違誤。4、綜上，本件被告提
    起上訴，指摘原判決諭知保安處分不當，雖無理由(詳後述)
    ，然原審既有上開之違誤，自應由本院將原判決撤銷改判。
    爰審酌被告年值青壯，不思以正當方式獲取財物，竟貪圖不
    法利益，不知尊重他人財產法益而屢屢下手行竊財物，致被
    害人等受有一定損害，動機甚值非難，且被告之作案方式，
    係於深夜竊取他人機車後，再伺機行尋找停放於路邊之計程
    車，敲破車窗後偷取車內金錢，對社會治安危害非輕，不宜
    輕縱，況被告迄今未與被害人達成和解，惟另念及其於犯罪
    後均能自白犯行，坦承己非，態度尚佳，及被告之犯罪目的
    、手段、智識程度等一切情狀，分別量處如附表「宣告刑」
    欄所示之刑，並均諭知易科罰金之折算標準，並定其應執行
    之刑有期徒刑1年3月，且諭知易科罰金之折算標準。又被告
    所為如犯事實欄編號二之(一)、(三)所示竊盜犯行所用之機
    車鑰匙1支，係被告所有供犯該2次竊盜罪所用之物，業據被
    告於警詢供述在卷（見偵一卷第6頁），應依刑法第38條第1
    項第2款規定，於被告所犯如附表編號一、三所示罪刑項宣
    告沒收。
四、再按「十八歲以上之竊盜犯、贓物犯，有犯罪之習慣者，得
    於刑之執行前，令入勞動場所強制工作。」，竊盜犯贓物犯
    保安處分條例第3條第1項定有明文。而保安處分係針對受處
    分人將來之危險性所為之處置，以達教化、治療之目的，為
    刑罰之補充制度。我國現行刑法採刑罰與保安處分雙軌制，
    係在維持行為責任之刑罰原則下，為協助行為人再社會化之
    功能，以及改善行為人潛在之危險性格，期能達成根治犯罪
    原因、預防犯罪之特別目的。是保安處分中之強制工作，旨
    在對嚴重職業性犯罪，及欠缺正確工作觀念或無正常工作因
    而犯罪者，強制其從事勞動，學習一技之長及正確之謀生觀
    念，使其日後重返社會，能適應社會生活。竊盜犯贓物犯保
    安處分條例第3條第1項規定，即係本於保安處分應受比例原
    則之規範，使保安處分之宣告，與行為人所為行為之嚴重性
    、行為人所表現之危險性及對於行為人未來行為之期待性相
    當之意旨而制定，而由法院視行為人之危險性格，決定應否
    令入勞動處所強制工作，以達預防之目的（最高法院91 年
    度台上字第4625號判決意旨參照）。經查：被告為本案竊盜
    犯行時為已滿18歲之人，有其警詢筆錄年籍資料在卷可稽(
    見偵一卷第5頁)，且自89年起，即多次因竊盜案件經判處罪
    刑確定而入監執行，而屢屢於出監後不久，即再犯竊盜罪被
    追訴、處罰等情（詳如事實欄編號一所載），此有本院被告
    前案紀錄表在卷可考；又經核上開前案紀錄表，被告先前入
    監執行竊盜罪，92年11月15日出監（第1次），即於93年5月
    間連續犯竊盜罪，經法院判刑確定及送監執行後，於95 年1
    月4日出監（第2次），又分別於95年4月、7月間再犯竊盜罪
    ，經法院判決確定及送監執行後，於96年8月10日出監（第3
    次），嗣又於96年9月、97年3月間為竊盜犯行，經法院判決
    確定並入監執行後，於97年9月12日出監（第4次），再於98
    年3月、7月間犯竊盜罪，經法院判刑確定並入監執行，於99
    年10月9日出監（第5次），嗣於100年4月間，即再為本案上
    開竊盜犯行，可見被告先前每每於執行完竊盜罪刑出監後未
    及數月，即再為竊盜犯行，次數多達5次；且其從95 年以後
    ，每次竊盜之犯罪手法，均是隨機尋停放於路旁之營業用自
    小客車，敲破該等車輛車窗後，再偷取車內財物，此亦有被
    告歷次竊盜犯行之判決書在卷可稽(見原審卷第101-1 至
    101-16頁)；另於本案中，被告先於100年4月7日為附表編號
    一、二所示竊盜犯行，短短10餘天內即再次犯案，可見被告
    端賴竊得金錢維生，業已將第一次竊盜所得金錢花用完畢。
    據上，足堪認被告於每次犯案後入監接受執行，均不思利用
    在監執行之機會反省改過，培養一技之長，而於每次出監後
    ，均無心尋找正當職業賺取金錢，只一再重施故技，依賴慣
    用之相同手法行竊取金錢，足堪認其有恃上開財產犯罪手段
    維生之犯罪習慣。本院參酌上情，及考量被告前開多次財產
    犯罪之嚴重性、危險性，認僅對被告上開犯行予以論罪科刑
    ，仍無法期待其將來會從事正當行為，不致再次犯罪，為藉
    由保安處分之強制力，令其參與勞動，訓練其職業技能並養
    成勞動習慣，改正不良習性，使之將來能適應社會生活，爰
    審酌檢察官、被告於原審表示之意見後（見原審卷第97頁反
    面、第98頁），依竊盜犯贓物犯保安處分條例第3條第1項之
    規定，於所定之應執行之刑項下，諭知被告應於刑之執行前
    ，入勞動場所強制工作3年之處分，以期矯治被告犯罪惡習
    ，並習得將來適應社會生活所需之技能，使被告能於將來刑
    滿重返社會時，不再重蹈覆轍，並獲新生以適應社會生活。
據上論斷，應依刑事訴訟法第369條第1項前段、第364條、第299
條第1項前段，刑法第320條第1項、第354條、第55條、第47 條
第1項、第62條前段、第51條第5款、第41條第1項前段、第8項、
第38條第1項第2款，施行法第1條之1第1項、第2項前段，竊盜犯
贓物犯保安處分條例第3條第1項、第4條、第5條第1項前段，判
決如主文。
本案經檢察官吳春麗到庭執行職務。
中    華    民    國   100    年    10    月    18    日
            刑事第二十庭審判長法  官  楊力進
                              法  官  詹駿鴻
                              法  官  王世華
以上正本證明與原本無異。
不得上訴。
                              書記官  周恩寧
中    華    民    國   100    年    10    月    18    日
附錄：本案論罪科刑法條全文
中華民國刑法第320條（普通竊盜罪、竊佔罪）意圖為自己或第
三人不法之所有，而竊取他人之動產者，為竊盜罪，處5年以下
有期徒刑、拘役或5百元以下罰金。意圖為自己或第三人不法之
利益，而竊佔他人之不動產者，依前項之規定處斷。
前二項之未遂犯罰之。
附表（論罪科刑一覽表）：
┌─┬───────┬─────┬───────┬───────────────────┐
│編│犯罪行為      │  罪  名  │所犯法條      │宣告刑（含主刑及從刑）                │
│號│              │          │              │                                      │
├─┼───────┼─────┼───────┼───────────────────┤
│一│事實欄編號二之│竊盜罪    │刑法第320 條第│陳金山竊盜，累犯，處有期徒刑肆月，如易│
│  │(一)          │          │1 項          │科罰金，以新臺幣壹仟元折算壹日。扣案之│
│  │              │          │              │機車鑰匙壹支沒收。                    │
├─┼───────┼─────┼───────┼───────────────────┤
│二│事實欄編號二之│竊盜罪    │刑法第320 條第│陳金山竊盜，累犯，處有期徒刑肆月，如易│
│  │(二)          │          │1 項          │科罰金，以新臺幣壹仟元折算壹日。      │
├─┼───────┼─────┼───────┼───────────────────┤
│三│事實欄編號二之│竊盜罪    │刑法第320 條第│陳金山竊盜，累犯，處有期徒刑肆月，如易│
│  │(三)          │          │1 項          │科罰金，以新臺幣壹仟元折算壹日。扣案之│
│  │              │          │              │機車鑰匙壹支沒收。                    │
├─┼───────┼─────┼───────┼───────────────────┤
│四│事實欄編號二之│竊盜罪、毀│刑法第320 條第│陳金山竊盜，累犯，處有期徒刑陸月，如易│
│  │(四)          │損器物罪  │1 項、第354條 │科罰金，以新臺幣壹仟元折算壹日。      │
├─┼───────┼─────┼───────┼───────────────────┤
│五│事實欄編號二之│竊盜罪、毀│刑法第320 條第│陳金山竊盜，累犯，處有期徒刑陸月，如易│
│  │(五)          │損器物罪  │1 項、第354條 │科罰金，以新臺幣壹仟元折算壹日。      │
│  │              │          │              │                                      │
└─┴───────┴─────┴───────┴───────────────────┘